【裁判字號】    97,重訴,284
【裁判日期】    971128
【裁判案由】    清償借款
【裁判全文】
臺灣士林地方法院民事判決             97年度重訴字第284號
原      告  國泰世華商業銀行股份有限公司
法定代理人  甲○○
訴訟代理人  乙○○
被      告  丙○○
            丁○○○
上列當事人間清償借款事件，本院於民國97年11月21日言詞辯論
終結，判決如下：
    主  文
被告應共同給付原告新臺幣捌佰貳拾柒萬壹仟佰肆拾元，及
如附表一所示之利息、違約金。
被告丙○○應給付原告新臺幣壹佰壹拾玖萬貳仟零柒元，及如附
表二所示之利息、違約金。
訴訟費用新臺幣玖萬仟柒佰伍拾元由被告共同負擔。
    事實及理由
一、原告起訴主張：
  (一)被告丙○○（下與被告丁○○○合稱被告，分則逕稱姓名）
    於民國94年2 月2 日邀同丁○○○共同向伊借款5 筆，金額
    共計新臺幣（下同）895 萬元（下稱系爭借款一）。各筆借
    款金額、借款期間、約定利率、違約金之計算詳如附表一所
    示。依約如任何一宗債務不依約清償本金時，即喪失期限利
    益，視為全部到期；並約定逾期償付本息時，其逾期6 個月
    以內部分，按約定利率10% ，逾期超過6 個月部分，按約定
    利率20% 加付違約金。詎被告自97年5 月2 日起即未依約償
    還本息，系爭借款一債務視為全部到期。伊自得依消費借貸
    契約關係，訴請被告共同給付借款本金餘額計827 萬1343元
    及其遲延利息、違約金等語。
  (二)丙○○於95年4 月28日向伊借款131 萬元（下稱系爭借款二
    ），借款期間、約定利率、違約金之計算則詳如附表二所示
    。依約如任何一宗債務不依約清償本金時，即喪失期限利益
    ，視為全部到期；並約定逾期償付本息時，其逾期6 個月以
    內部分，按約定利率10% ，逾期超過6 個月部分，按約定利
    率20% 加付違約金。詎丙○○自97年5 月28日起即未依約償
    還本息，系爭借款二債務視為全部到期。伊自得依消費借貸
    契約關係，訴請丙○○給付借款本金餘額計119 萬2007元及
    其遲延利息、違約金等語。
  (三)並聲明：如主文第1 、2 項所示。
二、被告則以：伊等確實有向原告借款，惟冀望原告能延緩清償
    期日云云。
三、經查，原告主張上開事實，業據其提出與所述相符之貸款契
    約書為證，且為被告所不爭執，應堪信為真實。
四、被告雖均辯稱：其有還款意願，請求原告延緩清償期日云云
    。然消費借貸之借用人，本應依消費借貸契約所約定之條件
    、期限繳納本息，並無任意展延清償期之權利。是故，被告
    空言抗辯，請求原告延期清償云云，自無所據。
五、按借用人應於約定期限內，返還與借用物種類、品質、數量
    相同之物；遲延之債務，以支付金錢為標的者，債權人得請
    求依法定利率計算之遲延利息，但約定利率較高者，仍從其
    約定利率，民法第478 條、第233 條第1 項分別定有明文。
    又按系爭借款一、二既已屆期，被告倘未依約清償，除應依
    約定利率計算遲延利息外，逾期在6 個月以內者，按上開利
    率10% ，超過6 個月者，按上開利率20% 計付違約金，此觀
    諸兩造間授信共通約定條款第1 條規定自明。被告既於97年
    5 月2 日起未依約繳付本息；丙○○自97年5 月28日起亦未
    依約繳納本息，則原告依系爭借款一、二契約關係，請求被
    告給付如附表一、二所示之本金、利息及違約金，應屬有據
    ，應予准許。
六、本院依職權確定本件訴訟費用額9 萬3753元，並諭知由敗訴
    之被告共同負擔。
七、據上論結，原告之訴為有理由，依民事訴訟法第85條第2 項
    、第87條第1 項，判決如主文。
中    華    民    國    97    年    11    月    28    日
                  民事第一庭  法  官  許碧惠
以上正本證明與原本無異。
如對本判決上訴，應於判決送達後20日內向本院提出上訴狀。
中    華    民    國    97    年    12    月    8     日
                              書記官  林宗勳


司法院資訊處製作；財團法人民間司法改革基金會備份。
